【裁判字號】    95,訴,7
【裁判日期】    950519
【裁判案由】    違反著作權法
【裁判全文】
褔建連江地方法院刑事判決                 95年度訴字第7號
公  訴  人  福建連江地方法院檢察署檢察官
被      告  甲○○
上列被告因違反著作權法案件，經檢察官聲請以簡易判決處刑（
94年度偵字第87號），本院改依通常程序審理後，由檢察官聲請
本院改依協商程序而為判決如下：
    主  文
甲○○以犯意圖銷售而擅自以重製於光碟之方法侵害他人之著作
財產權之罪為常業，處有期徒刑壹年，緩刑貳年。扣案之非法重
製音樂光碟陸佰貳拾壹片、非法重製電影光碟伍佰陸拾捌片、對
拷機壹台均沒收。
    事實及理由
一、犯罪事實：除聲請簡易判決處刑書所載之「非法重製ＰＳ２
    遊戲光碟２０８片」部分，因檢察官縮減該部分犯罪事實外
    ，餘均引用聲請簡易判決處刑書之記載（如附件）。
二、證據：
    (一)被告甲○○於警訊、偵訊問及本院審理中之自白。
    (二)證人中華民國財團法人電影及錄影著作保護基金會調查專
      員張家智、中華民國財團法人國際唱片業交流基金會法組
      長吳彥虢於警詢中之證述。
    (三)扣案之非法重製音樂光碟六百二十一片、非法重製電影光
      碟五百六十八片、對拷機一台。
    (四)中華民國財團法人電影及錄影著作保護基金會、中華民國
      財團法人國際唱片業交流基金會鑑識報告各一紙、扣案之
      非法重製音樂光碟六百二十一片及非法重製電影光碟五百
      六十八片之著作權證明文件。
三、本案經檢察官與被告於審判外進行協商，當事人雙方合意且
    被告認罪，其合意內容為：(一)被告願受科刑範圍為有期徒刑
    一年，並受緩刑二年之宣告、(二)扣案之非法重製音樂著作光
    碟六百二十一片、非法重製視聽著作光碟五百六十八片、對
    拷機一台均同意沒收。
四、經查，當事人上開協商合意，查無刑事訴訟法第四百五十五
    條之四第一項所定情形，且依協商合意內容被告應受緩刑宣
    告，無須由辯護人協助被告進行協商，從而，檢察官聲請本
    院改依協商程序而為判決，核無不合，爰不經言詞辯論，於
    協商合意範圍內為判決。
五、適用法條：依刑事訴訟法第四百五十五條之四第二項、第四
    百五十五條之八，著作權法第九十一條第二項、第三項、第
    九十一條之一第二項、第三項、第九十四條第一項、第二項
    、第九十八條，刑法第十一條、第五十五條、第三十八條第
    一項第二款、第七十四條第一款，判決如主文。
六、本判決除有刑事訴訟法第四百五十五條之四第一項第一款、
    第二款、第四款、第六款、第七款所定情形之一，或違反同
    條第二項規定者外，不得上訴。
七、如不服本件判決，得自收受判決送達之日起十日內，向本院
    提出上訴書狀，上訴於第二審法院。
中    華    民    國    95    年    5     月    19    日
                  刑事第一庭  法  官  陳世旻
以上正本證明與原本無異。
本判決除有刑事訴訟法第455條之4第1項第1款、第2款、第4款、
第6款、第7款所定情形之一，或違反同條第2項規定者，不得上
訴。
如不服本判決，應於判決送達後10日內，向本院提出上訴狀。
中    華    民    國    95    年    5    月     19    日
                              書記官  黃家宏
（附錄法條）
著作權法第91條、第91條之1、第94條、第98條
刑事訴訟法第455條
（附件）
福建連江地方法院檢察署檢察官聲請簡易判決處刑書
                                        94年度偵字第87號
被      告  甲○○  女  36歲（民國○○年○月○○日生）
                    籍設連江縣東引鄉中柳村8之1號
                    現居連江縣東引鄉樂華村110號
                    國民身分證統一編號：Ｚ000000000號
上列被告因著作權法案件，業經偵查終結，認為宜聲請以簡易判
決處刑，茲將犯罪事實及證據並所犯法條分敘如下：
        犯  罪  事  實
一、甲○○為連江縣東引鄉樂華村109、110號「大熊流行音樂磁
    場」之實際負責人，明知如附表所示之視聽著作，分別係著
    作財產權人美商迪士尼企業股份有限公司、華納兄弟娛樂公
    司、廿世紀福斯影片股份有限公司、環球影片有限責任合夥
    、哥倫比亞影片股份有限公司、新線製作股份有限公司、米
    高梅影片股份有限公司、派拉蒙影片股份有限公司等及音樂
    著作權人滾石國際音樂股份有限公司、華納國際音樂股份有
    限公司、上華國際企業股份有限公司、福茂唱片音樂股份有
    限公司、科藝百代股份有限公司、新力哥倫比亞音樂股份有
    限公司、豐華唱片股份有限公司、環球國際唱片股份有限公
    司、艾迴股份有限公司、華研國際音樂股份有限公司、全員
    集合國際多媒體股份有限公司、日商新力電腦娛樂股份有限
    公司等所享有著作權之視聽著作，依著作權法第4條第2款規
    定及民國82年7月16日簽署生效之「北美事務協調委員會與
    美國在臺協會著作權保護協定」，為受我國著作權法保護之
    著作物，非經上開著作權人之同意或授權，不得擅自重製、
    散布或意圖營利而交付、輸入未經著作財產權人授權重製之
    前開視聽著作光碟片，竟意圖營利，以擅自重製、販售之方
    法侵害他人著作權，並以之為常業之犯意，自民國92年間起
    ，未經前開著作權人之同意或授權在上址店內擅自重製如附
    表所示之視聽著作光碟片，並以每部影片新臺幣（下同）
    100至250元不等之價格，散布販售予不特定客戶，從中每片
    牟取20至30元不等之利潤。嗣於94年8月29日，為法務部調
    查局馬祖調查站人員持搜索票在前開「大熊流行音樂磁場」
    ，查扣其擅自重製供銷售用如附表所示視聽著作之光碟片
    1347片（含非法重製音樂光碟621片、非法重製電影光碟568
    片、非法重製PS2遊戲光碟208片）及重製光碟片使用之對拷
    機一台。
二、案經美商迪士尼企業股份有限公司等訴由法務部調查局馬祖
    調查站移送偵辦。
        證  據  並  所  犯  法  條
一、右揭犯罪事實，業據被告甲○○坦承不諱，核與告訴代理人
    朱晉輝所陳述之情節相符，並有搜索扣押筆錄、告訴人所提
    出之各該視聽著作權資料在卷，及未經授權重製如附表所示
    之視聽著作光碟片1347片扣案可資佐證，被告犯嫌洵堪認定
    。
二、核被告所為，係犯著作權法第91條第2項、第3項、第91條之
    1第2項、第3項及第94條第1項、第2項等罪嫌。其基於常業
    犯意而犯前開各罪，應論以情節較重之著作權法第91條第2
    項、第94條第2項之常業侵害他人著作權罪。另扣案如犯罪
    事實欄所載之物，請依法宣告沒收。並請審酌被告無不法前
    科，有本署刑案資料查註紀錄表可參，其犯罪後態度良好，
    坦認犯行且知所警惕，犯罪所生危害亦尚非重大，法重情輕
    ，建請予以宣告緩刑，以勵自新。
三、依刑事訴訟法第451條第1項聲請逕以簡易判決處刑。
    此    致
福建連江地方法院
中    華    民    國    94    年      12  月      30  日
                               檢  察  官  賴  哲  雄
本件正本證明與原本無異
                               書  記  官  吳  明  遠
中    華    民    國    95    年    1     月    3     日
附件
┌──┬─────────────┬────┬────┐
│編號│  扣押物品名稱            │  數量  │  備份  │
├──┼─────────────┼────┼────┤
│1   │  對拷機                  │   1台  │        │
├──┼─────────────┼────┼────┤
│2   │  盜版PS2光碟             │ 208片  │        │
├──┼─────────────┼────┼────┤
│3   │  盜版CD(滾石)            │ 123片  │        │
├──┼─────────────┼────┼────┤
│4   │  盜版CD(華納)            │  52片  │        │
├──┼─────────────┼────┼────┤
│5   │  盜版CD(上華)            │   8片  │        │
├──┼─────────────┼────┼────┤
│6   │  盜版CD(福茂)            │  23片  │        │
├──┼─────────────┼────┼────┤
│7   │  盜版CD(科藝百代)        │  85片  │        │
├──┼─────────────┼────┼────┤
│8   │  盜版CD(新力博德曼)      │ 140片  │        │
├──┼─────────────┼────┼────┤
│9   │  盜版CD(豐華)            │  35片  │        │
├──┼─────────────┼────┼────┤
│10  │  盜版CD(環球)            │  85片  │        │
├──┼─────────────┼────┼────┤
│11  │  盜版CD(艾迴)            │  40片  │        │
├──┼─────────────┼────┼────┤
│12  │  盜版CD(華研)            │  19片  │        │
├──┼─────────────┼────┼────┤
│13  │  盜版電影光碟(迪士尼)    │  73片  │        │
├──┼─────────────┼────┼────┤
│14  │  盜版電影光碟(華納兄弟)  │ 125片  │        │
├──┼─────────────┼────┼────┤
│15  │  盜版電影光碟(20世紀福斯)│ 103片  │        │
├──┼─────────────┼────┼────┤
│16  │  盜版電影光碟(環球)      │  85片  │        │
├──┼─────────────┼────┼────┤
│17  │  盜版電影光碟(哥倫比亞)  │  64片  │        │
├──┼─────────────┼────┼────┤
│18  │  盜版電影光碟(新線)      │  35片  │        │
├──┼─────────────┼────┼────┤
│19  │  盜版電影光碟(米高梅)    │  26片  │        │
├──┼─────────────┼────┼────┤
│20  │  盜版電影光碟(聯美)      │   4片  │        │
├──┼─────────────┼────┼────┤
│21  │  盜版電影光碟(派拉蒙)    │  51片  │        │
├──┼─────────────┼────┼────┤
│22  │  盜版電影光碟(哥倫比亞洲)│   2片  │        │
└──┴─────────────┴────┴────┘


司法院資訊處製作；財團法人民間司法改革基金會備份。
